【裁判字號】    97,交訴,45
【裁判日期】    971219
【裁判案由】    公共危險等
【裁判全文】
臺灣新竹地方法院刑事判決              97年度交訴字第45號
公  訴  人  臺灣新竹地方法院檢察署檢察官
被      告  甲○○
                      巷23號.
上列被告因公共危險等案件，經檢察官提起公訴（97年度偵字第
偵字第5242號），經本院合議庭裁定依簡式審判程序審理，並判
決如下：
    主  文
甲○○駕駛動力交通工具肇事，致人傷而逃逸，處有期徒刑陸月
，如易科罰金，以新臺幣壹仟元折算壹日。緩刑貳年。
其餘被訴過失傷害部分，公訴不受理。
    事實及理由
一、犯罪事實：甲○○於民國97年7 月26日10時35分許，駕駛車
    牌號碼5000－RU號自用小客車，沿新竹縣東大路由西往東方
    向行駛，行經新竹市○○路○ 段東門國小公車站牌前，原應
    注意行車速度應依速限標誌規定，且應注意車前狀況並隨時
    採取必要之安全措施，而依當時天候晴、日間自然光線、視
    距良好、無障礙物，並無不能注意之情形，竟疏未注意及此
    ，仍貿然以時速約50至60公里之速度超速行駛，且未注意車
    前狀況，致其所駕駛上開自用小客車車頭撞及同向前方少年
    張○○（年籍詳卷）所騎乘之腳踏車車尾，張○○因而人車
    倒地，受有左臉、左肩、左肘、雙膝多處擦傷及牙齒斷裂3
    顆等傷害。詎甲○○於肇事後，明知張○○已受傷流血，竟
    基於肇事逃逸之犯意，於短暫察看後即不顧當場目擊車禍之
    行人何郭玉珍之勸阻，而未對傷者採取適當救護即逕自逃逸
    離去。嗣經員警據報循線追查，始悉上情。案經新竹市警察
    局第二分局報告及張○○、張○○之法定代理人乙○○訴由
    台灣新竹地方法院檢察署檢察官偵查起訴。
二、認定犯罪事實所憑之證據：
（一）道路交通事故現場圖、道路交通事故調查報告表（一）（
      二）、南門綜合醫院診斷證明書各1份及照片10張：證明
      前揭車禍發生經過及告訴人張○○因上揭車禍受傷等事實
      。
（二）證人即告訴人張○○於警詢之證述及偵查中之證述：證明
      被告肇事致其受傷，短暫停留現場後，未留下任何資料即
      逕自離開。
（三）證人何郭玉珍於警詢之證述及偵查中具結之證述：證明被
      告肇事致張○○受傷，短暫停留現場後，未留下任何資料
      即逕自離開。
（四）證人詹富愿於警詢中之證述、記載車號5000－RU號之便紙
      卡：證明其行經事故現場，現場僅有證人何郭玉珍、張○
      ○及另一位小朋友（即張○○之弟弟），本案由其報警，
      並將小朋友記下之車號提供與警方之事實。
（五）新竹市警察局交通第二分對疑似道路交通事故肇事逃逸追
      查表：證明警方係循被害人提供之車牌號碼5000－RU號與
      被告取得聯繫，被告先否認有到新竹後，經警告之目擊證
      人何郭玉珍之證述始坦承為本案之肇事者之事實。
（六）被告甲○○於警詢及偵查中不利於己之供述、於本院審理
      時之自白：核與前開（一）至（五）之證據相互勾稽吻合
      ，證明被告肇事致人於傷，並有逃逸之事實。
三、論罪科刑：核被告所為，係犯刑法第185 條之4 肇事逃逸罪
    。爰審酌被告前有公共危險前科，惟業經緩起訴期滿，素行
    尚可，有台灣新竹地方法院檢察署刑案資料查註紀錄表、台
    灣高等法院被告前案紀錄表各1 份在卷足按，其駕車肇事，
    造成告訴人張○○倒地、受傷，僅短暫下車察看即逕自離去
    ，罔顧被害人生命、身體安全，應予相當責難，惟審及被告
    嗣於本院審理中已坦承犯行，態度良好，且被告業與被害人
    達成新台幣（下同）30萬元之和解，並已給付5 萬元，有和
    解書1 份在卷可稽，暨被告為高職畢業，從事服務業，月薪
    2 、3 萬元，經濟狀況尚可，且患有神經衰弱合併失眠症並
    獨立撫養1 子，有陳俊升精神科診所診斷證明書2 紙、張鐸
    寶診所診斷證明書1 紙、戶口名簿在卷可稽等一切情狀，量
    處如主文所示之刑，並諭知易科罰金折算標準，以資懲儆。
四、末查，被告未曾因故意犯罪受有期徒刑以上刑之宣告，有前
    開前案紀錄表在卷足按，其因一時失慮致罹刑章，犯罪後坦
    承犯行，態度良好，經此次偵審程序，當知所警惕，信無再
    犯之虞，本院認其所受宣告之刑以暫不執行為適當，爰依刑
    法第74條第1 項第1 款之規定，併予宣告緩刑2 年，以啟自
    新。
五、公訴意旨另認：被告於97年7 月26日10時35分許，駕駛車牌
    號碼5000－RU號自用小客車，沿新竹縣東大路由西往東方向
    行駛，行經新竹市○○路○ 段東門國小公車站牌前，原應注
    意行車速度應依速限標誌規定，且應注意車前狀況並隨時採
    取必要之安全措施，而依當時天候晴、日間自然光線、視距
    良好無障礙物，並無不能注意之情形，竟疏未注意及此，仍
    貿然以時速約50至60公里之速度超速行駛，且未注意車前狀
    況，致其所駕駛上開自用小客車車頭撞及同向前方少年張○
    ○（年籍詳卷）所騎乘之腳踏車車尾，張○○因而人車倒地
    ，受有左臉、左肩、左肘、雙膝多處擦傷及牙齒斷裂3 顆等
    傷害，因認被告涉有刑法第284 條第1 項過失傷害罪嫌等語
    。惟按告訴乃論之罪，告訴人於第一審辯論終結前得撤回其
    告訴，又告訴經撤回者，應諭知不受理之判決，並得不經言
    詞辯論為之，刑事訴訟法第238 條第1 項、第303 條第3 款
    、第307 條定有明文。經查：被告涉犯刑法第284 條第1 項
    之過失傷害罪，依同法第287 條之規定，須告訴乃論。茲據
    告訴人乙○○、張○○撤回其告訴，有撤回告訴狀及告訴人
    乙○○於本院之陳述在卷可稽，依照首開說明，被告被訴過
    失傷害部分，應為不受理判決之諭知。
六、據上論斷，應依刑事訴訟法第273 條之1 第1 項、第299 條
    第1 項前段、第303 第3 款、第310 之2 、第454 條第1 項
    ，刑法第185 條之4 、第41條第1 項前段、第74條第1 項第
    1 款，判決如主文。
本案經檢察官李秋梅到庭執行職務。
中    華    民    國    97    年    12    月    19    日
                    交通法庭   法  官  黃惠玲
以上正本證明與原本無異。
如不服本判決應於收受判決後10日內向本院提出上訴書狀，並應
敘述具體理由。其未敘述上訴理由者，應於上訴期間屆滿後20日
內向本院補提理由書(均須按他造當事人之人數附繕本)「切勿逕
送上級法院」。
中    華    民    國    97    年    12    月    19    日
                                書記官  鄭明枝
附錄本案論罪科刑所適用法條全文：
刑法第185條之4：
駕駛動力交通工具肇事，致人死傷而逃逸者，處6月以上5年以下
有期徒刑。


司法院資訊處製作；財團法人民間司法改革基金會備份。
